# 请教陈版，企业持有母公司发行的永续债，该认定为一项股权投资还是债权投资？

提问人：lambeka7 时间：2020-02-26 08:05:30
A公司为集团内财务公司， 2019 年持有了其母公司发行的永续债，其母公司计入其他权益工具，A公司应该作为一项股权投资还是债权投资？

回答人：chenyiwei
首先要判断该项永续债的合同现金流量特征是否满足“本金＋利息”的基本借贷安排。参考新CAS 22应用指南中的以下内容：
【例 12 】某金融工具是一项永续工具，按市场利率支付利息，发行人可自主决定在任一时点回购该工具，并向持有人支付面值和累计应付利息。如果发行人无法保持后续偿付能力，可以不支付该工具利息，而且递延利息不产生额外草息。
本例中，该工具不符合本金加利息的合同现金流量特征。但是，如果该工具的合同条款要求对递延利息的金额计息，则其可能符合本金加利息的合同现金流量特征。
需要注意的是，仅因为该工具是永续工具并不能判定其不符合本金加利息的合同现金流量特征。永续工具可视为具有连续性的多项展期选择权。如果利息支付具有强制性且必须永久性支付，则可能导致其符合本金加利息的合同现金流量特征。
同样，仅因为该工具可赎回并不能判定其不符合本金加利息的合同现金流量特征。即使赎回金额中包含因提前终止该工具而对持有人做出合理补偿的金额，其也有可能符合本金加利息的合同现金流量特征。
如果合同现金流量特征满足“本金＋利息”的基本借贷安排的，则属于债权性投资，可以以摊余成本计量，或者以公允价值计量且其变动计入其他综合收益；如果不满足基本借贷安排，则不属于债权性投资，只能作为以公允价值计量且其变动计入损益的金融资产。